# 求解答

提问人：liwo 时间：2017-04-13 15:49:38
想问下 比如说A公司向B公司借了 500 万，并且B公司在借款期间可以随时将借款 500 万转换为A公司的股权 这个会计上怎么核算啊

回答人：chenyiwei
你说的是A还是B的会计处理？转股有何条件？转股价格如何确定？有无其他特殊条件和条款的考虑？